【裁判字號】    99,金上訴,257
【裁判日期】    990719
【裁判案由】    偽造文書等
【裁判全文】
臺灣高等法院臺中分院刑事判決       99年度金上訴字第257號
上  訴  人
即  被  告  甲○○
上列上訴人因詐欺案件，不服臺灣苗栗地方法院98年度金重訴字
第1號中華民國98年4月16日第一審宣示判決（起訴案號：臺灣苗
栗地方法院檢察署97年度偵字第5750號、98年度偵字第511號、
524號、822號），提起上訴，本院判決如下：
    主  文
上訴駁回。
    理  由
一、按協商判決，除有刑事訴訟法第455條之4第1項第1款於訊問
    程序終結前，撤銷合意或撤回協商聲請者；第2款被告協商
    之意思非出於自由意志者；第4款被告所犯之罪非第455條之
    2第1項所定得以聲請協商判決者；第6款被告有其他較重之
    裁判上一罪之犯罪事實者；第7款法院認應諭知免刑或免訴
    、不受理者；或協商判決違反同條第2項「法院應於協商合
    意範圍內為判決；法院為協商判決所科之刑，以宣告緩刑或
    二年以下有期徒刑、拘役或罰金刑為限」之規定者外，不得
    上訴，刑事訴訟法第455條之10第1項定有明文。又同法第36
    7條前段：「第二審法院認為上訴有第362條前段之情形者，
    應以判決駁回之」、同法第372條規定：「第367條之判決及
    對於原審諭知管轄錯誤、免訴或不受理之判決上訴時，第二
    審法院認其為無理由而駁回上訴，或認為有理由而發回該案
    件之判決，得不經言詞辯論為之。」此程序依同法第455條
    之11第1項規定對於協商判決之上訴準用之。
二、經查，本件上訴人即被告甲○○（下稱被告），因犯詐欺取
    財罪，經檢察官提起公訴，於第一審審判程序進行中，檢察
    官因被告認罪而請求於審判外進行協商，乃於言詞辯論終結
    前，經原審法院同意，就被告願受科刑之範圍事項於審判外
    進行協商，經當事人雙方合意，由檢察官聲請原審法院改依
    協商程序而為判決，協商中被告表示所願受科之刑為詐欺取
    財有期徒刑5月，並當庭由法官對被告告知其認罪之罪名及
    其法定刑之刑度。並告知下列事項：(一)如適用協商程序判決
    ，被告喪失受法院依通常程序公開審判之權利、保持緘默之
    權利、與證人對質或詰問證人之權利。(二)協商判決除有刑事
    訴訟法第455條之4第1項第1款於本訊問程序終結前，被告撤
    銷協商合意或檢察官撤回協商聲請者；第2款被告協商之意
    思非出於自由意志者；第4款被告所犯之罪非第455條之2第1
    項所定得以協商判決者；第6款被告有其他較重之裁判上一
    罪之犯罪事實者；第7款法院認應諭知免刑或免訴、不受理
    者情形之一，及違反同條第2項「法院應於協商合意範圍內
    為判決；法院為協商判決所科之刑，以宣告緩刑或2年以下
    有期徒刑、拘役或罰金為限」之規定者外，不得上訴。且原
    審在協商合意範圍內為判決，有原審審判筆錄、認罪協商訊
    問筆錄附卷可參（見原審卷三98年3月19日審判筆錄），經
    核於法並無不合。被告嗣不服前開認罪協商所為之宣示判決
    ，於法定期間內提起上訴指摘稱：伊只是受僱人，僅具領薪
    資，並無詐欺之必要及動機，應屬無罪，伊於原審審理中（
    即98年3月19日），經檢察官當庭陳稱如不認罪，要與被告
    等玩要底，伊始依照檢察官及法院要求之程序進行，該認罪
    協商並非出於伊之自由意願云云。然，本院勘驗原審98年3
    月19日該日之審判筆錄之錄音，係由檢察官為認罪協商之表
    示，嗣後原審法官始對被告詢以是否對檢察官起訴之犯罪事
    實認罪，被告則供承願意認罪，原審法官乃依認罪協商程序
    進行，並確認被告是否確係出於自由意識，被告並表示：是
    的等情，業據本院勘驗是日筆錄並製作勘驗筆錄附卷（詳本
    院99年4月12日準備程序筆錄），並無被告所稱非出於其自
    由意志之情形，是被告上訴意旨稱該認罪協商非出於其自由
    意志云云，顯非可採。綜上，本件核無被告上訴所指非出於
    其自由意志之情事，被告亦未指出尚有何其他刑事訴訟法第
    455條之10第1項所列之事由，揆諸上揭理由，依法不得上訴
    ，被告上訴不合法，應予駁回，並不經言詞辯論為之。
三、據上論斷，應依刑事訴訟法第455條之11第1項、第367條前
    段、第372條，判決如主文。
中    華    民    國    99    年    7     月    19    日
            刑事第三庭  審判長法  官  王  增  瑜
                              法  官  廖  柏  基
                              法  官  吳  進  發
以上正本證明與原本無異。
不得上訴。
                              書記官  呂  安  茹
中    華    民    國    99    年    7     月    19    日

司法院資訊處製作；財團法人民間司法改革基金會備份。
